臺北高等行政法院判決　　　　　　　　　　　　　　八十九年度訴字第三三七八號
　　　　　　　　　　　　　　　.
　　原　　　告　甲○○
　　訴訟代理人　庚○○律師
　　被　　　告　台北縣政府
　　代　表　人　乙○○縣長）.
　　訴訟代理人　壬○○
　　　　　　　　己○○
　　　　　　　　戊○○
　　被告參加人　經濟部水利署
　　代　表　人　丙○○署長）.
　　訴訟代理人　辛○○
　　　　　　　　丁○○
右當事人間因請求一併徵收及補償事件，原告不服台灣省政府中華民國八十九年十月
二十日八九府訴二字第一二九四三一號訴願決定，提起行政訴訟。本院判決如左：
　　主  文
訴願決定關於申請一併徵收部分撤銷。
原告其餘之訴駁回。
訴訟費用由原告負擔二分之一，餘由被告負擔。
　　事  實
壹、事實概要：
一、緣坐落台北縣板橋市○○段二八五之三地號及台北縣中和市○○段芎蕉腳段三二
    五地號二筆土地（下稱系爭土地）為原告所有。因經濟部水利處（現改制為經濟
    部水利署，承受原台灣省政府水利署業務，下同）辦理台北地區防洪三期中原堤
    防第一工區工程，申請徵收原告所有台北縣板橋市○○段二八五之一地號及台北
    縣中和市○○段芎蕉腳段三二五之一地號二筆土地後，致殘餘之系爭土地面積形
    勢不整，不能為相當之使用，原告乃依土地法第二百十七條規定申請一併徵收殘
    餘之系爭土地及給予補償。經被告於民國八十八年九月二十九日會同經濟部水利
    處等相關單位至系爭土地實地勘查後，以八十八年十月十一日北府地四字第三八
    三九七八號函否准所請。原告不服，提起訴願。經台灣省政府以八十九年三月十
    六日八九府訴一字第一二二三四八號訴願決定，撤銷原處分，由被告另為處理。
    被告遂循序層報內政部釋示，經內政部以八十九年四月二十六日台（八九）內地
    字第八九○五八三九號函示略以：「．．．如會勘後認不符一併徵收之要件者，
    應由該管地政機關逕行函復所有權人。」
二、被告依前開內政部釋示意旨，於八十九年五月三日以八九北府地用字第一五九九
    五○號函復原告：「．．．均循法定程序辦理，與法並無不合。」否准原告所請
    。原告不服，提起訴願，亦遭駁回。原告仍表不服，遂向本院提起行政訴訟。案
    經本院以九十一年四月二十五日八十九年訴字第三三七八號裁定，命經濟部水利
    署參加本件被告之訴。
貳、兩造聲明：
一、原告聲明求為判決：
(一)、訴願決定、原處分均撤銷。
(二)、命被告就原告坐落台北縣板橋市○○段二八五之三地號土地及台北縣中和市○○
    段芎蕉腳小段三二五地號土地作成徵收及補償之處分。
二、被告及參加人聲明求為判決：駁回原告之訴。
參、兩造之主張：
一、原告主張之理由：
(一)、按「徵收土地之殘餘部分，面積過小或形勢不整，致不能為相當之使用時，所有
    權人得於徵收公告期滿六個月內，向市、縣地政機關要求一併徵收之」，修正前
    土地法第二百十七條訂有明文（修正後本條亦僅改為向「直轄市或縣（市）」地
    政機關要求一併徵收，於本案並無影響）。準此，法律賦予符合上開法定構成要
    件之人民，有向縣地政機關請求一併徵收之主觀公權利，至於縣地政機關受理人
    民此項請求後，程序上如何處理，本條未規定，惟解釋上仍須經需用土地人（機
    關）參與，並報經上級政府（中央地政機關）為核准與否之決定，始得據以作成
    處分。蓋依修正前土地法第二百二十二條至二百二十五條、第二百二十七條、第
    二百三十三條、第三百三十四條等有關規定（修正後亦無多大差異），該管地政
    機關僅係執行徵收之機關，其雖得作成徵收與否之處分，但實際上具有決定權者
    係中央地政機關（修正前土地法包含省政府），因此程序上須報經其核准（故縣
    市地政機關所作處分，即學理上所稱「多階段處分」）；另外，由於有關徵收補
    償費用係由需用土地人（機關）負擔（土地法第二百三十六條第二項、土地徵收
    條例第十九條），且土地徵收之發動權原屬之（土地法第二百二十四條、土地徵
    收條例第十三條），故依體系解釋及論理解釋，市縣地政機關為准否徵收之處分
    ，亦須經需用土地人（機關）之參與。與上開見解同此意旨者，並有內政部六十
    八年十月九日台內地字第三○二七四號函可資參照。上開解釋並合乎憲法第一百
    零八條第一項第十四款規定，即公用徵收由中央立法並執行之，或交由省縣執行
    之。
(二)、原處分未經上級政府及需用土地機關參與：
１、查被告先前以八十八年十月十一日北府地四字第三八三九七八號函所為處分，係
    依據八十八年九月二十九日其會同有關機關於現場會勘所作結論，惟其程序上未
    依前揭土地法有關規定報經中央地政機關，另外，會勘時雖有需用土地機關（精
    省後經濟部北區水資源局、經濟部水利處等）代表參加，惟會勘僅涉及事實認定
    ，原處分實體作成時未知會需地機關表示意見，凡此核前開法律規定意旨，於程
    序上均有違法不當之處。
２、被告認為依土地法第二百十七條規定，其有權自行審認單獨作成否准徵收之處分
    ，惟查該條規定僅規定土地所有權人請求一併徵收之要件，並未規定市縣地政機
    關受理後應履踐何種程序而為決定，是仍應依土地法有關規定而為解釋，故前開
    內政部六十八年十月九日台內地字第三○二七四號函乃謂「至一併徵收之核准機
    關仍依土地法（按修正前）第二百二十二條、第二百二十三條規定。」
３、被告先前處分未報經上級機關為核准與否，此點於嗣後原告提起訴願時，亦經訴
    願機關質疑，並據以撤銷原處分，並命被告「循序層報中央主管機關釋示後另為
    處分」。詎被告嗣據內政部八十九年四月二十六日台（八九）內地字第八九○五
    八三九號函釋略謂「如會勘後認不符一併徵收要件者，應由該管地政機關逕行函
    復所有權人」，遂謂其前已依法定程序辦理，與法並無不合云云，而仍為與先前
    被撤銷之處分相同之駁回處分。惟查前開八十九年四月二十六日內政部函，不僅
    就前開六十八年函斷章取義而與其前之解釋不一，而且缺乏根據抑且逸脫法律解
    釋方法。同一法條規定（即土地法第二百十七條），竟可割裂解釋，亦即視地政
    機關會勘結果是否認為符合一併徵收要件而決定要否報請內政部核准徵收，如此
    解釋除了可以想見內政部得自外於審查之責外，難從法解釋方法得論。更何況如
    此解釋結果，將牴觸前開憲法第一百零八條第一項第十四款規定。且前揭內政部
    八十九年四月二十六日函釋，已為內政部以九十一年一月二十一日台內地字第九
    一○○六七六九九號函廢止，而依此新函令，不管會勘結果是否合於規定（按指
    一併徵收要件），直轄市或縣市政府均需報請中央主管機關核准或核定。
４、準上所述，內政部上開八十九年四月二十六日函釋不足為訓，被告仍應依法論法
    而為處分，亦即程序上仍應會同需地機關調查法構成事實，檢卷相關資料及意見
    ，送請內政部核准與否，再據此對原告函覆（處分）。是本案處分程序上於法顯
    有瑕疵。
(三)、原處分未為不服救濟方法、期間之告知（教示）：被告對於人民依法申請之案件
    ，作成駁回（拒絕）處分，依法理並參照行政程序法第九十六條第一項第六款規
    定應為救濟方法之告知此係行政處分形式合法要件之一，惟被告先前處分及
    本案系爭處分卻均未為此記載，故亦具有此項形式（程序）上之瑕疵。
(四)、同一台北地區防洪第三期計畫，行水區河道內之土地亦有徵收者，本於平等原則
    ，原告所有系爭土地，亦應一併辦理徵收：基於憲法第十五條保障人民財產權及
    第七條平等權之意旨並參照行政程序法第六條關於禁止無正當理由之差別待遇之
    規定，本案同一防洪計畫中原堤坊第一工區範圍內之土地，即使位於行水區河道
    內者，亦有徵收之例，此為台灣省政府水利處八十八年六月十六日八八水河字第
    Ｚ○○○○○○○○○號函所不爭之事實，是基於平等原則而生之分享權（學理
    上或謂：「衍生給付請求權」、「分享權」），即使系爭土地當時均已位於河道
    內，惟同一防洪第三期計畫範圍內，且位於河道內之他人土地已有徵收之例，若
    謂係為疏浚河道，則同一徵收計畫範圍內之原告系爭土地，何以無疏浚必要？如
    此，不予徵收原告系爭土地，已非單純屬於法律賦與行政機關裁量之範圍（水利
    法第八十三條或土地法第十四條第一項第三款、第二項），而是構成行政機關裁
    量權之行使，違反平等原則之違法，依法理，原告自有請求一併徵收、「參與分
    配」之公權利。故以位於河道或大部分位於河道為理由，駁回原告所請，殊乏論
    據。何況本案系爭土地與原已被徵收之土地，同屬一筆土地，因興建堤坊整治河
    川之為分割，政府如何能就同一筆土地中精華部分徵收，餘近水邊或已在河道內
    者分割而出不予徵收補償。
(五)、原處分及訴願決定實體上之瑕疵：按土地所有權人請求一併徵收土地之要件，依
    土地法第二百十七條規定，實體上須「徵收土地之殘餘部分，面積過小或形勢不
    整，致不能為相當之使用」，程序上須於「徵收公告期滿六個月內」向市縣地政
    機關請求。所謂「徵收土地之殘餘部分」，係指一筆土地部分被徵收，經分割後
    之殘餘部分而言（參照內政部六十八年十月九日台內地字第三○二七四號函），
    其情形自包括原屬一筆土地而由地政機關為徵收該筆土地部分，而逕為分割後剩
    餘未被徵收部分形成之他筆土地。又所謂「不能為相當之使用」，解釋上應包括
    事實上及法律上不能為相當之使用，如此方符憲法保障人民財產權之意旨。
１、查原告請求一併徵收之系爭土地，係由地政機關為徵收而「逕為分割」而出，此
    不僅有徵收當時被告公文、土地登記簿及謄本附卷可稽，且為被告所不爭（見被
    撤銷之先前處分所附「會勘紀錄」之會勘事項二），核屬前揭土地法第二百十七
    條所「徵收土地之殘餘部分」。
２、再查徵收、分割後之殘餘部分系爭土地，其中三二五地號面積僅有三○四平方公
    尺，二八五之三地號雖有五二七○平方公尺，但部分已因時間經過甚久，而為水
    流侵蝕成為河道，部分則因形成河岸邊狹長而形勢不整地帶，而且均已成為堤防
    外土地即行水區，事實上及法律上（水利法第七十八條第一款第四款，水利法
    施行細則第一四二條第一款）均無法作原來耕作或其他之使用，核應該當土地法
    第二百十七條所謂「面積過小或形勢不整，致不能為相當之使用」之要件。上開
    事實至為明顯，且會勘當時包括原告及原告訴訟代理人等多人在場，應不致有誤
    。惟查被告所為被撤銷之前處分有關之事實認定，卻謂「該二地號土地為毗鄰之
    土地，其中大部分土地位於原有水道內，餘二至三米之土地在行水區內，仍作為
    種植農作物之使用，並無殘餘面積形勢不整，不能為相當之使用情形」，對此錯
    誤認定須說明者：
(1)、系爭兩筆地號土地，揆諸前開訴之原因事實，其與先後兩次被徵收之土地分別原
    屬同一地號土地，因徵收始為地政機關逕為分割，並非原與被徵收之土地「毗鄰
    之土地」，故被告前開所謂「毗鄰之土地」，若係指原與被徵收之土地「毗鄰」
    ，顯與事實不相符合。
(2)、會勘當時，雖有中和地政事務所及板橋地政事務所派員參與，但未備測量工具進
    行地界確定及測量，經原告代理人當場質疑，所受答覆係原告未申請測量，既然
    如此，又如何確切得知系爭兩筆地號土地之位址？是原處分所謂「其中大部分土
    地位於原有水道內，餘二至三米之土地在行水區內」，無非僅係基於原告大略指
    界（因連原告也已無法確切得知位址）所為之認定。
(3)、前處分認定系爭土地「大部分土地位於原有水道內，餘二至三米之土地在行水區
    內」，此係就大略指界之土地現況所作認定，所謂「原有水道」則係猜測而得，
    蓋多年來水道已有變更且侵蝕河岸土地甚劇。由上得知，本案系爭處分援引前被
    撤銷之處分所認定事實不僅有誤，殊嫌率斷。
(4)、當地河岸邊之土地，有些雖被他人偷耕種數行田芋、蕃薯，但絕大部分石堆、雜
    草叢生，已無法（未）作農耕之用，結果原處分竟認定「仍作為種植農作物之使
    用」，連同原告等十數人在場，竟可得此結論，就此不實認定，有會勘當時照片
    為證。何況系爭土地如前述已因堤防興建完工後，形成位屬堤防外，新店溪河川
    區域（行水區）範圍內，法律上已不能為相當之使用，蓋依水利法第七十八條第
    一項第一款第四款規定，禁止種植或耕種，另同法第八十三條第一項規定，尋
    常洪水位行水區域之土地，不得私有，其已為私有者，得由主管機關依法徵收之
    ，「未徵收者，為防止水患並得限制其使用」。
二、被告主張之理由：
(一)、台北縣板橋市○○段二八五之一地號及台北縣中和市○○段芎蕉腳段三二五之一
    地號二筆土地，被告業以八十年二月二十七日北府地四字第四二三五○號公告徵
    收，同年四月二十三日原告向被告申請一併徵收剩餘之系爭土地，被告乃邀集需
    地機關臺灣省水利局（遞次改制為經濟部水利處、經濟部水利署）、臺灣省水利
    局第十工程處（遞次改制為經濟部水利處第十河川局、經濟部水利署第十河川局
    ）、台北縣板橋及中和地政事務所、原告等人至現場勘查並作成紀錄，結論略以
    「．．．係位於現有河道中已流失，是否一併徵收請臺灣省水利局第十工程處查
    復陳情人。」
(二)、原告以被告未就是否符合土地法第二百十七條規定為行政處分，另於八十八年七
    月六日再次申請，被告認為原告確於法定期間內提出申請，雖事隔多年，被告再
    訂於八十八年九月二十九日再次邀集原告、經濟部水利處、經濟部北區水資源局
    （現為經濟部水利處第十河川局）、中和及板橋地政事務所地籍測量人員攜帶相
    關地籍資料及地籍圖至現場指界並作成會勘紀錄。板橋市○○段二八五之三地號
    （面積：五二七○平方公尺）及中和市○○段芎蕉腳小段三二五地號面積：三○
    四平方公尺）為地界相連之土地，且系爭土地因徵收後其面積非過小或形勢不整
    ，未徵收前或徵收後亦無不相當之使用情形，該土地於八十年四月二十三日會勘
    時既位於現有河道中已流失，八十八年九月二十九日現場會勘大部分土地仍位於
    原水道內，二至三米之土地在行水區內，故不符合土地法第二百十七條規定之要
    件，被告就實際參與履勘有關單位討論結果，並無「殘餘土地面積過小」致不能
    為相當之使用情形。
(三)、原告一再主張被告未報經上級機關核准與否即為處分乙節，按內政部七十年三月
    十七日七十台內地字第三一六五號函示：「．．．關於本部‧１０‧９台內地字
    第三○二七四號函規定，所有權人對其殘餘土地要求一併徵收時，地政機關及需
    地機關均可受理一節，應解釋為需地土地人於受理申請後，仍應送地政機關為行
    政處分。」，故原告申請一併徵收剩餘之土地，仍應由被告為行政處分，與法並
    無不合。
(四)、本案經原臺灣省政府訴願決定：「原處分撤銷，由原處分機關另為處理」，被告
    乃以八十九年三月三十一日八九北府地用字第一○二八八八號函向中央地政機關
    內政部請釋，經獲該部以八十九年四月二十六日台（八九）內地字第八九九○五
    八三九號函復略以：「．．．。至如會勘後認不符合一併徵收之要件者，應由該
    管地政機關逕行函復所有權人。．．．」，被告即以八十九年五月三日八九北府
    地用字第一五九九五○號復原告，是以本案均依法定程序辦理，於法並無不合。
三、被告參加人主張之理由：土地法第二百十七條之規定，必須土地形式上不整，而
    經被告及參加人會勘結果，不認為該土地面積過小，且從使用的觀點而言，形式
    上並無不完整，故系爭土地不符合土地法第二百十七條之申請徵收之要件。
　　理  由
甲、原告起訴主張因參加人經濟部水利署辦理台北地區防洪三期中原堤防第一工區工
    程，申請徵收原告所有板橋市○○段二八五之一地號及中和市○○段芎蕉腳段三
    二五之一地號二筆土地後，致原告所有之殘餘系爭土地面積形勢不整不能為相當
    之使用，乃依土地法第二百十七條規定申請一併徵收殘餘之系爭土地及給予補償
    ，經被告於八十八年九月二十九日會同經濟部水利處等相關單位至系爭土地實地
    勘查後，否准所請。此有系爭土地登記簿影本、台北縣政府八十年二月二十七日
    八十北府地四字第四二三五○號函影本、八十年四月二十三日會勘紀錄及通知影
    本、八十年五月十五日八十北府地四字第一一八七七○號台北縣政府函影本、八
    十八年九月二十九日上午十時三十分會勘紀錄影本、本件原八十八年十月十一日
    北府地四字第三八三九七八號函等件為證，並為兩造所不爭，堪認為實。原告不
    服，循序提起本件行政訴訟，主張如事實欄所載。並請求：(一)、訴願決定、原處
    分均撤銷。(二)、命被告就原告座落板橋市○○段二八五之三地號土地及中和市○
    ○段芎蕉腳小段三二五地號土地作成徵收及補償之處分。按徵收與補償係兩個不
    同之處分，是本件分申請作成一併徵收處分及作成補償費處分二部分敘述之：
乙、申請作成一併徵收處分部分：
一、按「原行政處分機關之認定，以實施行政處分時之名義為準。但上級機關本於法
    定職權所為之行政處分，交由下級機關執行者，以該上級機關為原行政處分機關
    」，為訴願法第十三條所明定。
二、另按「徵收土地之殘餘部分，面積過小或形勢不整，致不能為相當之使用時，所
    有權人得於徵收公告期滿六個月內，向市、縣地政機關要求一併徵收之」，行為
    時即八十九年二月二日修正前土地法第二百十七條訂有明文，則土地所有權人得
    依該條規定，申請一併徵收，其受理機關為何？土地所有權人遭否准申請一併徵
    收之決定時，應以何機關為原處分機關？雖據內政部八十九年四月二十六日台（
    八九）內地字第八九○五八三九號函釋略謂「如認其符合規定，應送請需用土地
    人依法報請徵收，如會勘後認不符一併徵收要件者，應由該管地政機關逕行函復
    所有權人」（全文參見原告所提附件），對於否准申請一併徵收者，似認應由各
    該主管地政機關為原處分機關。惟查：
(一)、在辦理土地徵收階段，依行為時土地法第二百二十二條第二款暨第二百二十七條
    第一項規定，係以中央地政機關及省政府為土地徵收之核准機關；而直轄市或縣
    （市）政府地政機關則僅於接到中央地政機關通知核准徵收土地案時，應即公告
    ，並通知土地所有權人及土地他項權利人。是故該管地政機關僅係執行徵收之機
    關。而一併徵收亦係徵收之一種方式，故是否准予一併徵收，仍應有核准徵收主
    管機關為之，從而私有土地之所有人如對於有關土地徵收處分有所不服，欲循行
    政爭訟程序謀求救濟時，均應以有核准職權之機關為原處分機關，向訴願或行政
    訴訟之法定管轄機關提起之，乃法理之所當然（最高行政法院九十年度八二三號
    判決參照）。
(二)、申請一併徵收後，程序上如何處理，土地法第二百十七條並未規定，然就申請一
    併徵收程序與原徵收程序而言，其原土地徵收之發動仍為需用土地人，僅因有土
    地法第二百十七條之條件下，基於被徵收人之請求，得變更該需用土地人實施所
    不需土地之所有權關係，況申請一併徵收之相關補償費依土地法第二百三十六條
    第二項，亦應由需用土地人負擔。申請一併徵收應係與原土地徵收不可分之後續
    程序，則土地所有權人依土地法第二百十七條規定申請一併徵收，自應由原核准
    徵收土地之機關為原處分機關。準此，核准及否准申請一併徵收之主管機關均應
    為原核准徵收機關，至直轄市及縣（市）主管機關依土地法第三條規定僅為其執
    行機關。
(三)、況前開內政部八十九年四月二十六日函釋，就同一土地法第二百十七條法條規定
    ，予以割裂解釋，亦即視地政機關會勘結果是否認為符合一併徵收要件而決定要
    否報請內政部核准徵收，如此解釋殊與解釋方法有違。是以前揭內政部八十九年
    四月二十六日函釋，已為內政部以九十一年一月二十一日台內地字第九一○○六
    七六九九號函廢止，而依此新函令，不管會勘結果是否合於一併徵收要件，直轄
    市或縣市政府均需報請中央主管機關核准或核定。該新函示，核與土地法第二百
    十七條之立法意旨相符，應予適用。
三、查本件系爭土地之徵收核准機關為台灣省政府，台灣省政府功能業務與組織調整
    暫行條例在八十七年十二月二十一日實施後，由內政部承受該項業務，是本件自
    應以內政部為申請一併徵收之主管機關即原處分機關。原告申請一併徵收系爭土
    地既經被告原以八十八年十月十一日北府地四字第三八三九七八號函否准其請求
    ，原告提起訴願後，經台灣省政府於八十九年三月十六日以八九府訴一字第一二
    二三四八號訴願決定，撤銷前開處分，著由原處分機關另為處理。被告於八十九
    年五月三日再以八九北府地用字第一五九九五○號為與前開被撤銷之處分相同之
    處分而否准原告所請。是原告不服否准申請一併徵收之處分，應以內政部為原處
    分機關，惟本件卻以無處分職權之被告為原處分機關，對之向臺灣省政府提起訴
    願，依首揭說明均屬管轄錯誤。臺灣省政府原應依舊訴願法第十七條第三項規定
    移送有管轄權之機關依法受理，卻逕為駁回原告訴願之決定，於法未合。原告起
    訴即指摘及此，且此係屬應由法院依職權調查之事項，應將訴願決定予以撤銷，
    由原受理訴願機關即內政部以主管機關地位，就原告之申請一併徵收案件另為適
    法之處理。又本件既係依程序上理由而為判決，兩造有關實體上爭執自尚無審酌
    之必要，併予明。
丙、請求作成補償費處分部分：
一、按「徵收土地或土地改良物應發給之補償費，由需用土地人負擔，並繳交該管直
    轄市或縣（市）主管機關轉發之。」土地徵收條例第十九條定有明文。原告雖於
    本件另提起之課予義務訴訟，請求被告應作成補償之處分，被告係補償費發給之
    主管機關，其為被告之適格並無欠缺。
二、惟依行政訴訟法第五條提起課予義務訴訟，必人民具有公法上之請求權而依法申
    請之案件，始克為之，經查，土地徵收應給予地價及其他補償費，法有明定，故
    地價、補償費之給予，係土地徵收之合法要件之一。苟國家實施土地徵收而未給
    予地價補償費者，其法效為何，學說見解固非一致，然參酌司法院大法官會議釋
    字第一一○號解釋：「．．．需用土地人不於公告完畢後十五日內，將應補償地
    價及其他補償費額繳交主管機關發給完竣者，依本院院解字第二七○四號解釋，
    其徵收土地核准案，固應從此失其效力。」意旨以觀，似不採請求權發生說，從
    而人民對政府並無徵收補償之公法上請求權，則其對於補償金部分，亦不生公法
    上之給付請求權，僅能於對補償金額不服時，提起撤銷訴訟。況關於徵收補償地
    價之發放，應以需用土地人已經申請徵收並且核准為前提，亦即必須已經徵收土
    地方有補償可言，而本件並無徵收處分之存在，則二造間並無發生公法上財產給
    付請求權；故本件課予義務訴訟請求作成補償費處分部分，其請求為無理由，應
    予駁回。訴願決定就此部分，予以維持，亦無不合。
據上論結，本件原告之訴為一部有理由，一部無理由，爰依行政訴訟法第一百零四條
、民事訴訟法第七十九條但書，判決如主文。
中　　華　　民　　國　　　九十一　　年　　　六　　　　月　　　五　　　　日
                              臺 北 高 等 行 政 法 院  第 五 庭
                                          審 判 長 法  官　葉百修
                                                   法  官　帥嘉寶
                                                   法  官　劉介中
右為正本係照原本作成。
如不服本判決，應於送達後二十日內，向本院提出上訴狀並表明上訴理由，如於本判
決宣示後送達前提起上訴者，應於判決送達後二十日內補提上訴理由書（須按他造人
數附繕本）。
中　　華　　民　　國　　　九十一　　年　　　六　　　　月　　　五　　　　日
                                                   書記官  黃明和
